# 请教陈版主，有关于软件企业内部未实现交易

提问人：wx_5dba3aa5b69b 时间：2021-11-01 18:33:06
母公司和子公司都是软件企业，享受即征即退的税收优惠，母子公司内部有未实现的内部交易，增值税退税是按照单体的销售额来确认即征即退的税收优惠，但是在合并层面上，即征即退的销售额会减少，是否需要调减其他收益，调整应交税费-增值税，麻烦陈老师指点，相应合并的抵消的会计分录应该是怎么样子的

回答人：chenyiwei
退税事项是母子公司分别与其自身的主管税务机关之间发生的交易，不是集团内部交易，所以虽然集团内部交易的收入、成本需要抵销，但退税形成的其他收益无需调整。

提问人：wx_5dba3aa5b69b 时间：2021-11-05 14:18:00
陈版主，这样子的话是否会存在集团公司问了报表的其他收益增加，增加出售软件产品到子公司，子公司未销售出去，形成了利润操控

回答人：chenyiwei
这是税收政策问题，会计上只是对已发生的交易的如实反映。